
7.1
将7.5节给出的先验用本题给出的先验替代
a)仿照7.6节给出log posterior
```{r}
#a
rm(list=ls())
library(LearnBayes)
data(hearttransplants)
data <- hearttransplants
fun <- function(theta, data) {
  alpha <- exp(theta[1])
  beta <- exp(theta[2])
  y <- data[, 2]
  e <- data[, 1]
  val <- -94 * lgamma(alpha) + sum(alpha * log(beta) + lgamma(alpha + y) -
    (alpha + y) * log(beta + e)) - 2*log(alpha + 1) - 2*log(beta + 1) + 
    + log(alpha) + log(beta)
  return(val)
}

```
用laplace函数找到一个mode

```{r}
fit <- laplace(fun, c(4, 9), data)
fit
```

根据Laplace给出的mode调出一个合理的范围 结果不是很像gauss distrubution
```{r}
mycontour(fun, c(0.2, 5, 7, 12), data)
```
使用gibbs采样1000个点
```{r}
mycontour(fun, c(0.2, 5, 7, 12), data)
set.seed(123)
r <- gibbs(fun, start = c(2, 9), 1000, c(0.3, 0.3), data)
points(r[[1]])
```
查看接受率
```{r}
r$accept
```

b)取到1000个alpha、beta
画出每个医院的死亡率与exposure图
```{r}
#b
alpha <- exp(r[[1]][, 1])
beta <- exp(r[[1]][, 2])
plot(log(data[, 1]), data[, 2]/data[, 1], pch = as.character(data[, 2]))
```

根据1000个alpha、beta的值，产生1000个lam_i的值 求出中间90%的区间
```{r}
plot(log(data[, 1]), data[, 2]/data[, 1], pch = as.character(data[, 2]))
  for (i in 1:94){
  lami <- rgamma(1000, data[i, 2] + alpha, data[i, 1] + beta)
  probint <- quantile(lami, probs = c(0.05, 0.95))
  lines(log(data[i, 1])*c(1, 1), probint)
}

```
c)和7.8节的图对比，发现差别不大，说明层级模型的选择对结果影响不大



7.2
a)仿照7.5节经过化简给出后验
```{r}
rm(list=ls())
fun <- function(theta, data){
  y <- data[, 1]
  sigma <- data[, 2]
  mu <- theta[1]
  tau <- exp(theta[2])
  val <- sum(dnorm(y, mean = mu, sd = (sigma^2 + tau^2)^0.5, log = T)) + 
         log(tau)
  return(val)
}

```
使用laplace函数估计大致mode
```{r}
data <- data.frame(y = c(28, 8, -3, 7, -1, 1, 18, 12),
                   sigma = c(15, 10, 16, 11, 9, 11, 10, 18))
library(LearnBayes)
fit <- laplace(fun, c(2, 3), data)
fit
```
多次调试找到大致范围
```{r}
mycontour(fun, c(-20, 40, -7, 4), data)
```

使用gibbs采样1000个点
```{r}
mycontour(fun, c(-20, 40, -7, 4), data)
set.seed(123)
r <- gibbs(fun, start = c(10, 2), 1000, c(16, 4), data)
points(r[[1]])
```
接受率
```{r}
r$accept
```
根据模拟出的1000个mu和tau得到相应的1000个theta_i n=8 
```{r}
J <- 8
y <- data[, 1]
sigma <- data[, 2]
probint <- NULL
for(j in 1:J) {
  tau <- exp(r[[1]][, 2])
  mu <- r[[1]][, 1]
  thetaj <- (y[j]/sigma[j]^2+mu/tau^2)/(1/sigma[j]^2+1/tau^2)
  Vj <- 1/(1/sigma[j]^2+1/tau^2)
  probint <- cbind(probint,  rnorm(1000, thetaj, Vj^0.5))
}
```

```{r}
plot(density(probint[,1]),col=1,lwd=1)
lines(density(probint[,2]),col=2,lwd=2)
lines(density(probint[,3]),col=3,lwd=3)
lines(density(probint[,4]),col=4,lwd=4)
```


```{r}
apply(probint, 2, median)
plot(apply(probint, 2, median))

```

```{r}
mean=apply(probint, 2, mean)
plot(mean)
```

```{r}
apply(probint, 2, sd)
```
7.3
a)获取数据 仿照7.5得到后验概率
```{r}
library(LearnBayes)
data(cancermortality)
y <- cancermortality$y
n <- cancermortality$n

fun <- function(theta, data){
  y <- data$y
  n <- data$n
  K <- exp(theta[1])
  eta <- exp(theta[2])/(1+exp(theta[2]))
  val <-   -2 * log(1+K) +
               sum(lbeta(K * eta + y, K*(1-eta) + n - y) - 
               lbeta(K * eta, K * (1-eta))) + theta[1] + 
               theta[2] + log(1+2*exp(theta[2])) - 2 * log(1+exp(theta[2]))
  return(val)
}
```
b)找到参数的一个mode
```{r}
fit <- laplace(fun, c(0, 0), data = cancermortality)
fit
=```
找到一个区域
```{r}
mycontour(fun, c(0, 19, -8, -3), data = cancermortality)
```
利用gibbs采样模拟1000次
```{r}
mycontour(fun, c(0, 19, -8, -3), data = cancermortality)
r <- gibbs(fun, fit$mode, 10000, c(4,0.9), cancermortality)
points(r$par)
```

```{r}
r$accept
```

求出eta和K的1000个值以及其90%区间
```{r}
K <- exp(r$par[, 1])
eta <- exp(r$par[, 2])/(1+exp(r$par[, 2]))

quantile(K, c(0.05, 0.95))
quantile(eta, c(0.05, 0.95))

```
c)
```{r}
plot(log(n), y/n)
p <- NULL
for(j in 1:20) {
  aj <- K * eta + y[j] 
  bj <- K * (1 - eta) + n[j] - y[j]
  rb <- rbeta(10000, aj, bj)
  p <- cbind(p,rb )
  probint <- quantile(rb, c(0.05, 0.95))
  lines(log(n[j]) * c(1, 1), probint)
}

```

```{r}
apply(p, 2, quantile, c(0.05, 0.95))

mean(log(K))
sd(log(K))

```

```{r}

```

```{r}

```

```{r}

```





